【裁判字號】    99,家抗,24
【裁判日期】    991021
【裁判案由】    聲請監護宣告等
【裁判全文】
臺灣高雄地方法院民事裁定              99年度家抗字第24號
抗  告  人  丁○○
訴訟代理人  洪三財律師
相  對  人  己○○○
上列抗告人因聲請監護宣告等事件，對於民國99年3 月4 日本院
98年度禁字第370 號所為第一審裁定提起抗告，本院管轄之第二
審合議庭裁定如下：
    主  文
原裁定主文第二、三項部分均廢棄。
選定戊○○（女，身分證統一編號：Ｚ000000000號）、甲○○（
男，身分證統一編號：Ｚ000000000號）為受監護宣告人丙○○之
共同監護人。
指定高雄縣政府社會處為會同開具財產清冊之人。
其餘抗告駁回。
抗告程序費用新臺幣壹仟元由抗告人負擔。
    理  由
一、抗告意旨略以：抗告人為受監護宣告人丙○○之次女，而丙○○之子女共4 人，即抗告人及關係人戊○○、乙○○、甲○○（下稱關係人等），而相對人為丙○○之再婚配偶，其
    原為越南國人，嗣已於民國98年2 月23日取得我國國籍，並
    於99年4 月13日為戶籍登記。而原裁定對丙○○為監護宣告
    ，並選定相對人為丙○○之監護人，並指定抗告人及甲○○
    為會同開具財產清冊之人。惟查，相對人係丙○○喪偶後之
    再婚配偶，其原為越南國人，對於台灣習慣及環境並不熟悉
    ，且其已於99年7 月26日以探親為由自行返回越南，置丙○○於不顧，現仍未返回台灣，是相對人顯已無監護意願，並
    不適合擔任監護人。另關係人3 人長年以來對相對人不聞不
    問，對於丙○○並無法提供完善之照顧，且對於丙○○之健
    康及醫療照護亦無耐心，甲○○更曾於98年7 月初，於丙○○因肺炎住院治療時，以手機簡訊向抗告人表示欲放棄對丙○○之治療，是關係人等並不適任擔任監護人。而抗告人與
    丙○○感情甚篤，抗告人亦最為關心及照顧丙○○，抗告人
    並已為丙○○擬定完善之照顧計畫，是應由抗告人擔任監護
    人，較符合丙○○之最佳利益。原裁定未予詳查，選定相對
    人為丙○○之監護人，容有未洽，抗告人爰依法提起抗告，
    請求廢棄原裁定關於選定監護人及指定會同開具財產清冊之
    人部分之裁定，並請求選定抗告人為丙○○之監護人等語。
二、關係人等之答辯：相對人於99年7 月22日開庭後，向甲○○
    索取生活費新台幣（下同）2 萬元，嗣後竟態度改變並要求
    分配丙○○之遺產100 萬元，甲○○與戊○○拒絕，詎相對
    人竟不顧丙○○臥病在床，陳稱欲於99年7 月23日返回越南
    探親，嗣於同年7 月26日離境，迄今仍未返回台灣，且相對
    人於99年7 月23日與甲○○電話聯繫中表示：「（所以我爸
    現在身體狀況你就丟著不管？）好啦，我交代給妳，妳自己
    照顧吧。（妳意思說妳現在不想照顧妳老公？）對。」等語
    ，是相對人顯已無監護意願，其自不適合擔任監護人。而抗
    告人固有意願擔任監護人，惟丙○○自98年4 月間病發後，
    丙○○之銀行、股票存摺、印鑑及所有證件，原由相對人保
    管，詎抗告人竟以替丙○○保管為由，強行將丙○○上揭存
    摺及證件搶走並扣留拒不歸還，抗告人並於98年4 月底將丙○○長年持有之股票拋售一空，於98年5 月初將丙○○銀行
    帳戶內之所有存款約418 萬元提領一空，足認抗告人有侵占
    丙○○財產之意圖，甲○○並已對抗告人提出侵占罪嫌之告
    訴，現由台灣板橋地方法院檢察署偵查中，是以抗告人上揭
    行為，其並不適宜擔任監護人。而關係人等均有監護之意願
    ，甲○○與丙○○同住於台北縣永和市○○街5 號，戊○○
    則居住於台北縣永和市○○街88號，與丙○○上揭住處僅隔
    一條街，距離甚近，可就近協助照顧丙○○，乙○○雖居住
    於高雄左營，惟乙○○亦時常關心並北上探望丙○○，且關
    係人3 人業已協議願意共同擔任監護人。綜上，請法院為丙○○選任適當之監護人等語。
三、按「法院為監護之宣告時，應依職權就配偶、四親等內之親
    屬、最近一年有同居事實之其他親屬、主管機關、社會福利
    機構或其他適當之人選定一人或數人為監護人，並同時指定
    會同開具財產清冊之人。法院為前項選定及指定前，得命主
    管機關或社會福利機構進行訪視，提出調查報告及建議。監
    護之聲請人或利害關係人亦得提出相關資料或證據，供法院
    斟酌。」、「法院選定監護人時，應依受監護宣告之人之最
    佳利益，優先考量受監護宣告之人之意見，審酌一切情狀，
    並注意下列事項：一、受監護宣告之人之身心狀態與生活及
    財產狀況。二、受監護宣告之人與其配偶、子女或其他共同
    生活之人間之情感狀況。三、監護人之職業、經歷、意見及
    其與受監護宣告之人之利害關係。四、法人為監護人時，其
    事業之種類與內容，法人及其代表人與受監護宣告之人之利
    害關係。」，民法第1111條、第1111條之1 分別定有明文。
四、經查：
  (一)抗告人主張其為丙○○之次女，丙○○之子女共4 人，即抗
    告人及關係人3 人，而相對人為丙○○之再婚配偶，其原為
    越南國人，嗣已於98年2 月23日取得我國國籍，並於99年4
    月13日為戶籍登記，又原裁定對丙○○為監護宣告，並選定
    相對人為丙○○之監護人，並指定抗告人及甲○○為會同開
    具財產清冊之人等情，業據抗告人於原審及本院審理中陳述
    在卷，並有抗告人提出之兩造及關係人等之戶籍謄本4 份、
    原裁定1 份及本院依職權查詢之相對人之個人戶籍資料1 份
    在卷可參（原審卷第5 至8 頁），是抗告人上揭主張，應堪
    信屬實。
  (二)抗告人主張相對人原為越南國人，對於台灣習慣及環境並不
    熟悉，且其已於99年7 月26日以探親為由自行返回越南，置
    丙○○於不顧，現仍未返回台灣，相對人已無監護意願，並
    不適合擔任監護人等情，關係人等對此亦陳述：相對人曾要
    求生活費及分配丙○○之遺產未果後，相對人竟不顧丙○○
    臥病在床，陳稱欲於99年7 月23日返回越南探親，嗣於同年
    7 月26日離境，迄今仍未返回台灣，且相對人於99年7 月23
    日與甲○○電話聯繫中表示：「（所以我爸現在身體狀況你
    就丟著不管？）好啦，我交代給妳，妳自己照顧吧。（妳意
    思說妳現在不想照顧妳老公？）對。」等語，是相對人顯已
    無監護意願，其確實不適宜擔任監護人等語，並有甲○○提
    出之相對人之入出國日期證明書、通聯光碟及其譯文各1 份
    附卷可參（本院卷第92、94頁），是相對人固為丙○○之配
    偶，其於本院審理中亦陳述願與甲○○擔任共同監護人，並
    會好好照顧丙○○等語（本院卷第56頁），惟相對人卻於本
    院審理中，以返回越南探親為由自行於99年7 月26日離境，
    迄今仍未返回台灣，於甲○○與其聯繫時，又表示不想照顧
    丙○○等語，足認相對人主觀上已無監護之意願，且相對人
    自行返回越南，而未將丙○○之照顧事宜妥適委由抗告人或
    關係人等處理，置已重病而需他人照顧之丙○○於不顧，其
    行為亦屬不當，是抗告人及關係人等均主張相對人已不適宜
    擔任監護人等語，應屬可採。
  (三)依上所述，相對人已不適宜擔任監護人，而丙○○固有長輩
    ，但長久未來往，且年事已高，並無長輩適合擔任監護人等
    情，業據乙○○於本院審理中陳述在卷（本院卷第130 頁）
    ，是丙○○現最近之親屬自為其子女即抗告人及關係人3 人
    ，本院爰為丙○○之最佳利益，從渠4 人中選任適當之人擔
    任監護人。而抗告人固主張關係人等對於丙○○之健康及醫
    療照護並無耐心，甲○○更曾於98年7 月初，於丙○○因肺
    炎住院治療時，以手機簡訊向抗告人表示欲放棄對丙○○之
    治療等語，並提出手機簡訊內容照片13頁為證（原審卷第52
    至66頁），惟甲○○辯稱：伊是有發上揭手機簡訊予抗告人
    ，當時是因為醫生要求說如果病人病危、昏迷時，是否要進
    行插管、心肺復甦等急救措施，伊針對這件事發簡訊問抗告
    人之意見，伊並沒有放棄醫療等語，而經本院核閱上揭手機
    簡訊內容，甲○○確係就插管治療及就醫生要求簽署放棄治
    療同意書之情事詢問抗告人之意見，是甲○○上揭辯稱：伊
    並沒有放棄醫療等語，應可採信。抗告人上揭主張，不足為
    採。
  (四)另抗告人主張其於丙○○於中風住院後獨力負擔所有醫療費
    用等語，惟關係人等予以否認，辯稱：丙○○於98年4 月4
    日中風前，抗告人曾一年多未返家探視父親，且丙○○上揭
    住處前方庭院有租與他人賣麵，每月有租金3 萬元之收入，
    抗告人曾將租金占為己有，每月僅給相對人5 千元等語。（
    本院卷第43頁），甲○○於本院審理中亦陳稱：上揭租金3
    萬元伊收取後，都交給相對人當作丙○○與相對人之生活費
    及醫療費等語，而抗告人並未提出相關證據足以證明丙○○
    中風住院後所有醫療費用均係由其獨力負擔之事實或甲○○
    上揭陳述係屬虛偽之證明，則抗告人上揭主張其於丙○○於
    中風住院後獨力負擔所有醫療費用等語，尚難採信。
  (五)又關係人等辯稱：丙○○自98年4 月間病發後，其所有銀行
    、股票存摺、印鑑及證件，原由相對人保管，詎抗告人竟以
    替丙○○保管為由，強行將丙○○上揭存摺及證件搶走並扣
    留拒不歸還，抗告人並於98年4 月底將丙○○長年持有之股
    票拋售一空，於98年5 月初將丙○○銀行帳戶內之所有存款
    約418 萬元提領一空，足認抗告人有侵占丙○○財產之意圖
    ，甲○○並已對抗告人提出侵占罪嫌之告訴，現由台灣板橋
    地方法院檢察署偵查中等語，而抗告人於本院審理中自承：
    伊確於98年5 月間陸續將丙○○在華南銀行及第一銀行帳戶
    內之現金418 萬元，領出並轉入伊帳戶內，丙○○現身邊已
    無現金等語（本院卷第32頁、第129 頁），雖抗告人另辯稱
    ：這是丙○○贈與給伊的，伊有丙○○親自簽立之聲明切結
    書1 份及照片2 張為證。伊已經有使用這筆錢，伊打算將這
    筆錢用在丙○○的醫療費用上等語，經查，依上揭聲明切結
    書內容，固有記載丙○○願將生前現金贈與抗告人等語，惟
    觀之上揭切結書內容，其全篇係以電腦打字，並非丙○○親
    自書寫，且丙○○之簽名部分，其並未完整書寫於簽名欄，
    而係書寫於下方之身分證號碼欄上，且「丙○○」3 字之字
    體除「曾」字外，「玉發」2 字字體歪斜，難以辨認，是丙○○上揭簽名書寫情狀顯與常情有異，又依抗告人所提丙○○書寫簽名之照片內容，丙○○係以右手持筆書寫，惟查，
    上揭切結書之製作日期係98年7 月12日，而丙○○曾於98年
    5 月11日因腦中風併右側肢體無力，吞嚥困難及語言障礙等
    病症，而住院接受藥物及復健治療，此有丙○○之桃園長庚
    紀念醫院診斷證明書1 份在卷可參（原審卷第93頁），是丙○○前已罹患上揭病症致其右側肢體無力且有語言障礙，則
    丙○○於書寫簽名時，其上揭病症是否已治癒或改善，無從
    得知，上揭照片亦不足以證明丙○○書寫簽名時，係處於意
    識清楚之狀態。從而，抗告人所提上揭聲明切結書及照片，
    並不足以作為丙○○有贈與現金與抗告人之證據，抗告人上
    揭辯解，不足為採。次查，抗告人於本院審理中陳稱：伊於
    98年5 月間提領418 萬現金時，有跟甲○○講，甲○○叫伊
    領，伊跟爸爸說，爸爸同意，伊就去領了等語，惟關係人等
    予以否認，甲○○陳述：當初是抗告人說醫療費不足，需要
    動用丙○○在第一銀行的存款，伊說如果花在父親身上，伊
    同意，後來抗告人就取領錢但金額沒有跟伊說，領華南銀行
    的錢抗告人也沒有跟伊說等語，戊○○陳述：抗告人沒有跟
    伊說領錢的事。是有人跟伊說抗告人推著我爸爸去元富證券
    將股票都賣光了等語，乙○○陳述：抗告人沒有跟伊說領錢
    的事等語，而抗告人並未提出相關證據證明其有告知關係人
    等提領丙○○存款之事實，是抗告人上揭主張並不足採。綜
    上，抗告人業已自承其將丙○○所有之存款即現金418 萬元
    均提領一空，並轉入自己帳戶內，其事先亦未獲得丙○○之
    明確同意或告知關係人等，丙○○於書寫上揭聲明切結書時
    業已罹患上揭疾病，抗告人卻未通知關係人等在場以確保丙○○之真意，抗告人於取得丙○○之存款後，其業已使用卻
    又無法提出使用存款之明細內容供本院參酌，致關係人等質
    疑抗告人有侵占丙○○財產之意圖，而提出侵占罪嫌之告訴
    （業由台灣板橋地方法院檢察署以99條調偵字第38號偵查中
    ，此有本院依職權查詢之抗告人前科資料1 份在卷可參），
    是抗告人上揭自行提領丙○○存款之舉動，衡情已顯然不當
    ，而有可議之處。
五、又原審為審酌本件監護人之選定，業依職權函請高雄市政府
    社會局及台北縣政府社會局進行訪視，經對抗告人及甲○○
    訪視後提出建議：「(一)案次女部分（即抗告人）：1.個案評
    估：案次女現年41歲，未婚，現獨自一人居住，身體健康狀
    況良好，無不良疾病。2.經濟評估：(1)案次女現以從事殯葬
    業務為業，每月工作收入約5 至6 萬元，在外並無積欠債務
    ，僅有房屋貸款約450 餘萬元，每月需繳納約2 萬餘元，案
    次女皆有如期繳納。另案次女於95年於林口鄉購買一房屋欲
    提供案主居住，但因案主未入住，故現此房屋以每月13,000
    元承租，作為負擔該房屋房貸費用。(2)據案次女自陳，案主
    於今（98）年將名下價值約400 萬元新臺幣故票全部售出，
    此筆金額因案主擔心遭案妻盜用，故全數贈予案次女作為保
    管。3.居住狀況評估：案次女現住所為新建之大廈，約20坪
    ，內有兩房一廳，居住環境整潔，且該棟大廈具有電梯設備
    及24小時管理員，且鄰近林口長庚醫院，居住環境機能佳。
    4.後續照顧能力評估：(1)案次女表示自身有意願接回案主負
    擔後續照顧之責任，且願意擔任案主之監護人，其住所目前
    亦保留一房作為案主居住房間，且案次女打算未來若與案主
    一同居住，將聘請一外籍看護於家中協助照顧案主之日常生
    活。(2)案主於今（98）年4 月中風後，由案次女安排入住長
    庚醫院桃園分院接受復健，並就近照顧，案主於10月份出院
    後，案次女即將案主接回自宅居住，由其照顧案主之日常生
    活，後案長女、案長子、案次子及案妻共同出面要求將案主
    接回原住所，但仍要求案次女切結保證日後仍會負起照顧案
    主之責。5.家庭及社區支持系統評估：據案次女表示，案主
    現居住之房屋為舊式公寓一樓，一樓外面承租給店家作為麵
    攤店面，每月租金為3 萬元，此筆費用皆由案次子收取，作
    為照顧案主日常生活之費用。案子女對於案主之照顧方式有
    不同意見而發生爭吵，故現案次女與案長子、案長女、案次
    子及案妻相處關係緊張。另案次子於今年7 月因對於照顧案
    父之事與案次女發生肢體衝突，案次女於今年10月對案次子
    提出傷害告訴，法院已於98.12.19判刑案次子傷害罪成立，
    但案次子表示本案訴訟程序仍在進行中。(二)案次子部分（即
    甲○○）：1.個案狀況評估：案次子37歲，未婚，具碩士學
    歷，無特殊疾病史，健康情形良好。2.經濟狀況評估：(1)案
    次子目前於科技公司擔任工程師，月入4 萬元以上，收入穩
    定。(2)案次子名下擁有不動產2 筆，案家二樓部分產權為案
    次子所有，一樓部分擁有1/3 產權，無房貸壓力。(3)據案長
    女與案次子的說法，案主名下原擁有存款約400 餘萬元，現
    案次女以代為保管名義全數移轉至其名下，姑且不論案主未
    來是否仍能享有該筆動產的支配權，但案主夫妻每月均以收
    取店租3 萬元作為生活費用，基本生活無虞。3.居住狀況評
    估：(1)案次子一直住在家中，雖與案主夫妻保有各自獨立的
    居住空間，但仍可互通有無，互通聲息。(2)案主目前住所約
    40坪，為三房格局，除了案主夫妻目前使用的房間以外，餘
    兩房均閒置不用。(3)案主住所位於一般民宅住家一樓，附近
    為住商混合區，商家、診所林立，離市場、公園均步行可達
    。案家巷口走出去就是永和市○○○○路段之一，該路段有
    多線公車經過，可通往中、永和及台北市等地區，亦可與捷
    運南勢角線各站接駁。4.後續照顧能力評估：(1)案次子照顧
    案主的意願強烈，願意擔任案主之監護人，且案妻、案長女
    、案長子均表態支持案次子，案長女亦表示願意協助案妻、
    案次子照顧案主。(2)案主夫妻結婚已逾6 年，6 年來實際照
    顧案主生活起居之人既非案長女、案長子、亦非案次女或案
    次子，案妻才是案主主要照顧者。案次女指控案妻對案主有
    疏忽照顧及施暴情事，但根據社工員實際訪視結果，案家居
    住環境整潔，案主氣色佳，衣著乾淨且身上並無異味，案妻
    在為案主餵食流質食物時考慮到案主會弄髒胸口，也會特別
    為案主準備圍兜，顯示案妻在細節處的細心。(3)案妻作為案
    主的合法配偶，案妻親口表明願意照顧案主，其意願應無疑
    義；至於照顧能力部分，案妻雖係外籍配偶，但中文溝通能
    力已足以應付一般日常生活所需，案長女等人亦肯定案妻在
    照顧案主方面的用心。另社工員實地觀察案主居家環境（包
    括案主夫妻的房間），整體而言均維持得十分整潔。至於資
    源部分，案妻與案次子、案長女等人目前關係良好，案妻有
    事需要找人商量時也都是找案次子、案長女等人磋商，是案
    妻在照顧案主時最重要的資源。5.家庭及社區支持系統評估
    ：案主居住現址多年，熟悉當地生態，鄰里間雞犬相聞，案
    妻、案次子、案長女不是與案主同住就是相鄰，是案主重要
    支持。6.綜上所述，案次女與案次子是否符合擔任受監護宣
    告人之監護人要件及指定何人會同開具財產清冊，本局僅就
    以上訪視所得提出評估建議，尚請貴院參考。」。經對乙○○訪視提出評估建議：「(一)就監護動機與監護 意願而言：
    案長子考量個案之受照顧需求，同意由案次子（即甲○○）
    擔任個案之監護人。(二)就經濟狀況而言：個案目前生活開支
    均由每月3 萬元之租金支應，尚稱充裕。(三)對於個案照顧計
    畫而言：個案平時日常生活起居多由案妻照顧，尚有案次子
    從旁協助其他照顧或就醫等事宜。(四)本案經社工員家訪評估
    ，案長子同意個案之監護人由案次子擔任，平時生活事務則
    可相互支援，據案次子表示，除案次女外，其餘成員均同意
    甲○○先生擔任監護人。」，以上有台北縣政府社會局98年
    12月31日北社工字第09811020 79 號函文暨所附個案處理報
    告、高雄市政府社會局無障礙之家99年1 月19日高市無障礙
    活字第0990000245號函文暨所附訪視調查報告各1 份附卷可
    參（原審卷第216 至222 頁）。
六、本院綜合參酌上揭訪視調查報告內容及調查上揭事證結果，
    認為相對人已不適合擔任丙○○之監護人，業如上述。而抗
    告人固有監護之意願。惟抗告人自行將丙○○之存款全部提
    領並轉入自己帳戶，致關係人等質疑抗告人有侵占丙○○存
    款之意圖，其行為顯有可議之處，已如上述，又依抗告人上
    揭主張及所提證據，並無法證明關係人等有對丙○○為身心
    虐待或其他類此未善盡照顧義務之情事，而本院於審理中詢
    問抗告人是否願意與關係人等共同擔任監護人，抗告人卻拒
    絕共同監護，而僅願意單獨監護（本院卷第127 頁），抗告
    人卻又無法提出證據證明關係人等有顯然不適任監護人之正
    當理由。而關係人等於本院審理中均一致陳述願意擔任共同
    監護人（本院卷第127 、128 頁），是足認關係人等業已達
    成協議，並願意互相協助照顧丙○○，則相較於抗告人單獨
    1 人，關係人等3 人應可獲得互相協助之資源，而本件如由
    抗告人及關係人等共同監護，固可由渠雙方互相監督，惟抗
    告人於本院審理中已表示堅決希望單獨監護之意願，而不願
    與關係人等共同監護，是如抗告人與關係人等就監護事項意
    見相左而無法協議時，將可能損及丙○○之權益，則由抗告
    人與關係人等共同監護，應非適當之安排。本院並考量，關
    係人3 人中，戊○○及甲○○分別為丙○○之長女及次子，
    渠2 人均居住於台北，且分別與丙○○同住及住處甚近，應
    可就近照顧丙○○，又甲○○於本院陳述：伊目前有請看護
    在家照顧丙○○，伊並有聲請天主教耕莘醫院之居家護理，
    丙○○有狀況時就請護理時來處理等語，是關係人等業已安
    排丙○○之看護及治療事宜。從而，本院綜合上情，本院爰
    選任戊○○、甲○○共同擔任丙○○之監護人。又經本院選
    定之監護人即戊○○、甲○○，自應依民法第1112條規定，
    負責護養療治受監護宣告人丙○○之身體及妥善為財產管理
    之職務。另本院雖未選任抗告人擔任監護人，惟抗告人仍為
    丙○○之女，監護人戊○○、甲○○自不得無故拒絕抗告人
    探視丙○○，並應避免發生無謂之衝突或爭執，而損及丙○○之權益，一併敘明。
七、另就指定會同開具財產清冊之人部分，本院為避免抗告人及
    關係人等對丙○○之財產狀況發生無謂爭執，爰指定由第三
    人即高雄縣政府社會處擔任會同開具財產清冊之人。又依民
    法第1113條準用同法第1099條之規定，於監護開始時，監護
    人即戊○○、甲○○對於受監護宣告人丙○○之財產，應會
    同高雄縣政府社會處，於2 個月內開具財產清冊並陳報法院
    ，併此敘明。
八、綜上所述，本院綜合審酌上情，爰選任戊○○、甲○○擔任
    丙○○之監護人，並指定高雄縣政府社會處擔任會同開具財
    產清冊之人，抗告人提起抗告，請求選任抗告人擔任監護人
    ，固無理由，應予駁回，惟原審未查，選任相對人擔任丙○○之監護人，自有未洽，自應由本院就原審選任相對人擔任
    丙○○之監護人及指定抗告人及甲○○擔任會同開具財產清
    冊之人部分均予廢棄，並裁定如主文第2 、3 項所示。
九、至於抗告人及關係人等所主張之其餘攻擊、防禦方法或所提
    證據，經本院審酌核與上揭裁定結果不生影響，本院爰不予
    一一論述指駁，一併敘明。
十、據上論結，本件抗告為有理由，依非訟事件法第21條第2 項
    、第24條第1 項、第46條，民事訴訟法第495 條之1 第1 項
    、第492 條、第449 條第1 項、第78條，裁定如主文。
中    華    民    國    99    年    10    月    21    日
                  家事法庭審判長法  官  郭慧珊
                                法  官  何清富
                                法  官  呂憲雄
以上正本係照原本作成。
本裁定除以適用法規顯有錯誤為理由，不得再抗告；如提再抗告
，應於收受送達後10內，委任律師為代理人，向本院提出再抗告
狀，並繳納再抗告費新臺幣一千元。
中    華    民    國    99    年    10    月    21    日
                                 書記官  沈  蘊

司法院資訊處製作；財團法人民間司法改革基金會備份。
